臺灣高雄地方法院刑事裁定
　　原處分機關　交通部公路總局高雄區監理所
　　異　議　人
　　即受處分人　甲○
右列受處分人因違反道路交通管理處罰條例案件，對於交通部公路總局高雄區監理所
九十三年四月五日所為之處分（原處分案號：高監自字第裁８０－Ｎ0000000
0號），聲明異議，本院裁定如左：
    主  文
異議駁回。
    理  由
一、異議意旨略以：異議人甲○駕駛所有車號ＷＧ─六四三六自小客車，於九十三年
    三月十二日八時二十分許，沿高雄縣鳳山市○○路由北向南行駛，行經經武路與
    建國路口，並未闖紅燈，因經武路人車眾多，路寬四、五十公尺，如異議人起步
    而闖紅燈，車速一定很快，且當時東西向車輛均通行無阻，更足證異議人並未闖
    紅燈，又依常規一般善良的老百姓如何敢不聽警察的指揮，益可見異議人並無不
    服指揮、稽查及取締之事實，故聲明異議，請求撤銷原處分云云。
二、按汽車駕駛人，行經有燈光號誌管制之交岔路闖紅燈者，處新臺幣一千八百元以
    上五千四百元以下罰鍰，道路交通管理處罰條例第五十三條定有明文規定。又汽
    車駕駛人不服從交通勤務警察或依法令執行交通指揮、稽查任務人員之指揮或稽
    查者，處新臺幣九百元以上一千八百元以下之罰鍰，道路交通管理處罰條例第六
    十條第二項第一款，亦有規定。再汽（機）車駕駛人駕駛汽（機）車違反道路交
    通管理處罰條例第五十三條、第六十條第二項規定者，除均應依該條所規定之罰
    鍰處罰，並各予記違規點數三點及一點，道路交通管理處罰條例第六十三條第一
    項第三款、第一款規定甚明。
三、本件異議人即受處分人甲○駕駛所有車號ＷＧ─六四三六自小客車，於九十三年
    三月十二日八時二十分許，沿高雄縣鳳山市○○路由北向南行駛，行經至經武路
    與建國路口（即設有燈光號誌交岔路口）時，南北向紅燈已亮，該車未依規定減
    速停車，而闖紅燈進入路口，適經高雄縣政府警察局鳳山分局警員發覺，乃鳴笛
    並以手勢指揮攔查，惟異議人不予理會，逕自往前繼續行駛，執勤警員乃記下車
    號，報請舉發機關循電腦車籍資料核對後，以異議人即該車所有人有前揭駕駛自
    小客車闖紅燈，及不服從交通勤務警察稽查等違規事實，逕行掣單舉發，嗣異議
    人雖依限申訴，案經舉發單位查復違規屬實，原處分機關乃依道路交通管理處罰
    條例第五十三條、第六十條第二項，裁處異議人罰鍰新臺幣三千六百元，並記違
    規點數四點。
四、本件受處分人甲○固不否認於上開時間，駕車行經上開路段，惟否認有前揭違規
    行為，辯稱：伊行經上開路口時是綠燈，伊沒有闖紅燈，且當時伊的車速不快，
    所以警員才可以看到車子裡面是老人，才可以記下車牌，如果伊真的有闖紅燈，
    警員為何不把伊攔下來云云。經查：
（一）本件被舉發自小客車於經過前揭時、地設有燈光號誌之交岔路口時，異議人未
      遵守交通號誌闖越紅燈，經高雄縣政府警察局鳳山分局警員發覺，鳴笛並以手
      勢指揮攔查，惟異議人不予理會，未停車接受稽查，執勤警員乃記下車號，報
      請舉發機關循電腦車籍資料核對後，以異議人即該車所有人有駕駛自小客車闖
      越紅燈，及不服從交通勤務警察稽查等違規事實，逕行舉發。上揭事實經本件
      舉發警員林清輝到庭證稱：「ＷＧ─六四三六號車行經經武路，他在經武路與
      建國路口時，當時經武路是紅燈，當時異議人的車子還在停止線之前，他闖越
      紅燈時，建國路上有幾部車因為他闖紅燈而被阻礙。當時我在斑馬線上有警笛
      聲，異議人應該有聽到，因為異議人的駕駛座的車窗是全部打開的，異議人仍
      繼續開走，影響到建國路方向的使用權，車牌是我記下來的，我當時從車窗可
      以看到駕駛人是一位年約七十多歲的人。」等語無訛。
（二）按交通警察掣單舉發違反道路交通管理處罰條例所列違規事實，本質上為行政
      處分，係公務員基於職務上權力，依法就特定具體事件所為具公法上效果之單
      方面行政行為，基於公務員為公法上行為具有公信力之原則，該行政行為當可
      被推定為真正，其據以依法處分之事實認定亦為正確無誤，從而受處分人未能
      提出確實證據證明其所有被舉發之自小客車並未違規，且於警員攔查之際，無
      未服從交通勤務警察稽查之情，亦無任何證據足資證明有捏造事實違法取締之
      情事，則執勤員警本其維護交通秩序、安全職責所為舉發，自應受到合法、正
      確之推定。且衡諸證人林清輝係依法執行公務之人員，與異議人毫無素怨及仇
      隙，豈有甘冒偽證處罰而設詞攀誣之理。佐以其證詞內容前後一貫，且無瑕疵
      可指，且參以證人所言當時看到之駕駛人為一約七十多歲的人，而於舉發通知
      單上亦載明駕駛人為老人男性（約七十餘歲），亦與本件異議人為民國十九年
      出生之年齡相符，故本院斟酌全盤情況，認其證詞之形式信用性無疑，自得採
      為本件事實認定之論據。綜上說明，本件舉發員警對異議人違規之事實認定，
      既無瑕疵可指，且難謂有誤認之可能，參以異議意旨亦無從舉證證明，故其確
      有於前揭時地闖紅燈及不服從稽查之事實，至為灼然。
五、原處分以異議人所為右揭違規事實明確，因而依道路交通管理處罰條例第五十三
    條第一項及第六十條第二項之規定，裁處罰鍰新臺幣三千六百元及記違規點數四
    點之法律效果，其認事用法並無違誤，且裁罰權之行使並無不當。異議意旨空言
    否認並無違規事實為無理由，應予駁回。
六、據上論斷，應依道路交通案件處理辦法第十九條，裁定如主文。
中      華      民      國     九十三     年      七      月    八      日
                                臺灣高雄地方法院交通法庭
                                    法  官    林意芳
右正本證明與原本無異。
如不服本裁定，應於裁定送達後五日內，向本院提出抗告狀。
                                    書記官    曾秀鳳
中      華      民      國     九十三     年      七      月    八      日
